Inventaris van het archief van het Ministerie van Financiën: Directie Algemene Fiscale Politiek, 1945-1989
Nationaal Archief, Den Haag
- Belastingheffing, zorgdrager minister van Financiën 1945-2001, 019
  - Het voorbereiden van antwoorden op vragen van leden van de Eerste en Tweede Kamer der Staten-Generaal met betrekking tot de toepassing en uitleg van de fiscale wetgeving en het belastingstelsel, niet direct leidende tot wetswijzigingen of opzegging, of wijziging van internationale overeenkomsten
    - Vragen van de Tweede-Kamerleden Vermeend en Van Nieuwenhuizen inzake het onderzoek naar relatieve arbeidsmarkteffecten van de tweeverdienersregeling., 1985; 135; 80/3609
    - Vragen van het Tweede-Kamerlid Vermeend inzake de gevolgen van de versnelde teruggaafregeling., 1985; 139; 80/5661
    - Vragen van het Tweede-Kamerlid Vreugdenhil inzake diverse fiscale aangelegenheden., 1986-1987; 143; 80/6879
    - Vragen van de Tweede-Kamerleden Smits en Van Amelsvoort inzake kooptoerisme in de grensstreek., 1987; 150; 80/6884
    - Vragen van het Tweede-Kamerlid Tommel inzake het brengen van alle onroerende werken inzake huisvesting onder het lage btw-tarief., 1988; 158; 80/9378
    - Vragen van het Tweede-Kamerlid Engwirda inzake de mogelijke gevolgen van de belastingvereenvoudiging voor het eigen bedrijf., 1989; 168; 80/9381
    - Vragen van het Tweede-Kamerlid Ybema inzake koopkrachteffecten van de belastinghervorming Oort., 1989; 155; 80/9375
  - Het benoemen/aanstellen en opheffen van (interdepartementale/interne) commissies, werkgroepen en adviseurs en in ontvangst nemen en verwerken van rapportages en adviezen. 1945-, 157
    - Instelling en opheffing van een adviescommissie voor de bestudering van een aantal fiscale vraagstukken., 1965-1971; 44; A 6424; A 10802
    - Rapport inzake de forfaitaire regelingen in de inkomsten- en loonbelasting inzake aftrekbare kosten., 1967-1978; 10; 294; 297; pak
    - Rapport inzake de indexering in inkomensafhankelijke regelingen., 1984; 156; 80/9374
    - Instelling van de Interdepartementale Commissie Inkomensprijzen., 1984-1985; 169; 80/11490
    - Instelling van de Commissie tot Vereenvoudiging van de Loon- en Inkomstenbelasting., 1985-1986; 11; 300
    - Rapport inzake het misbruik en oneigenlijk gebruik van belastingen, sociale zekerheid en subsidies., 1985-1988; 159; 80/9376
    - Rapport Fiscale Aspecten van Privatisering., 1987; 157; 80/9375; pak
    - Rapport inzake de belastinguitgaven in de Nederlandse inkomsten- en de loonbelasting., 1987; 154; 80/9374; pak
  - Het verrichten van studies en onderzoeken met betrekking tot de betekenis, aanpassing, en vernieuwing van het nationale fiscale beleid en de uitvoering er van al dan niet ten behoeve van de opstelling van nota's ten behoeve van het parlement en het Kabinet. 1945-, 169
    Bron: Organisatiebeschrijving van de Directie Algemene Fiscale Politiek.
    - Nota inzake de fiscale positie van de werkende gehuwde vrouw., 1961-1972; 204-212
      - Documentatie inzake nota. 1961-1972, 210-212
        - 1961-1969, 210; 35/4; pak
        - 1970, 211; 35/4; 35/5; pak
        - 1971-1972, 212; 35/5; pak
      - Eerste versie, 1969, 204; 35/2; pak
      - Tweede versie, 1969, 205; 35/3; pak
      - Derde versie. 1969-1970, 207-208
        - 1969, 207; 35/3; 35/4; pak
        - 1970, 208; 35/4; pak
    - Een kwantitatief onderzoek naar de aftrekposten in de inkomstenbelasting., 1971; 90; OA 8696; pak
    - Een kwantitatief onderzoek naar de afwenteling van directe belastingen., 1973; 115; A 4691
    - Onderzoek naar een variant van het verrekeningsstel., 1978-1979; 40; A 10801
    - Onderzoek naar de mogelijkheden van afschaffing van de bejaardenaftrek en de arbeidsongeschiktheidsaftrek in de loon- en inkomstenbelasting., 1979-1982; 138; 80/5660
    - Nota inzake de contouren van een herstructurering van het tarief van de inkomstenbelasting (Contourennota) (17 611)., 1979-1986; div. nrs
      - 1979-1980, 137; 80/3610; pak
      - 1980-1981, 194; 80/11571; pak
      - 1982, 195; 80/11572; pak
      - 1983, 196; 80/11572; pak
      - 1983-1986, 197; 80/11572; 80/11573; pak
    - Aangepaste versie van het verslag van een onderzoek naar de aard en de omvang van de belastingfraude., 1980; 199; 80/11819
    - Onderzoek naar de aard, betekenis en doelmatigheid van administratieve verplichtingen ten dienste van de heffing van inkomsten-, omzet- en vennootschapsbelasting., 1980; 198; 80/11819
    - Nota inzake de reactie op de conclusies en de aanbevelingen van het Rapport Van Bijsterveld over de aard en de omvang van de belastingfraude., 1980-1983; 136; 307; 80/3607; pak
    - Nota herziening tariefstructuur omzetbelasting., 1984-1986; 151; 80/6883; pak
    - Evaluatierapport Tweeverdienerswetgeving., 1987; 165; 80/9380
    - Onderzoek naar de Giftenaftrekregeling van de Wet op de Inkomstenbelasting 1964., 1987; 164; 80/9380
  - Het mede opstellen, wijziging en intrekken van (belastingtechnische bepalingen van) verdragen met andere mogendheden mede in verband met de vorming, organisatie en werkwijze, voorrechten van internationale organisaties en die gesloten worden ter nastreving van de doelstellingen van die organisaties, alsmede van bijkomende protocollen, aanvullende en wijzigende besluiten. 1945-, 176
    Grondslag: Grondwet, art. 91 (De in dit artikel bepaalde handeling kan teruggevoerd worden op art. 58, Grondwet 1815, art. 57, Grondwet 1848, art. 59, Grondwet 1887, art. 58, Grondwet 1922, art. 60, Grondwet 1938, 1948 en 1972).
    - Ontwerprichtlijn van de Raad van de EEG inzake harmonisatie van de wetgevingen van de lidstaten met betrekking tot de omzetbelasting., 1960-1969; div. nrs
      - Documentatie uit Bonn, 1960-1967, 103; A 2310
      - Documentatie inzake omzetbelasting. 1962-1965, 98-101
        - Oude stukken, 1962-1963, 100; A 2309
        - Eerste richtlijn, 1962-1965, 98; A 2309; pak
        - Tweede richtlijn, 1962-1965, 101; A 2310; pak
      - Documenten en nota's: algemeen en omzetbelasting. 1962-1965, 108-109
        - 1962-1963, 108; A 2311; pak
        - 1964-1965, 109; A 2311; pak
      - Verslagen van vergaderingen met bijlagen, 1962-1968, 106; A 2312; pak
      - Vergaderingen van het Permanente Comité van de Hoofden van de Nationale Belastingadministraties, 1963-1967, 111; A 2312; pak
      - Voorontwerp Richtlijn. 1963-1969, 20, 104
        - Ontwerp tweede richtlijn, 1963-1969, 20; 585; A 852; pak
        - Besprekingen met Kamercommissies, 1964-1966, 104; A 2310; pak
      - Documenten en nota's van de Interdepartementale Werkgroep, 1964, 110; A 2311
      - Documentatie voor de vergadering van 9 februari 1967. 1965-1967, 97, 102
        - 1965-1967, 97; A 2305; pak
        - 1965-1967, 102; A 2309; pak
      - Documentatie Financiële Werkgroep. 1966-1967, 94-95
        - 1966-1967, 94; A 2308; pak
        - 1966-1967, 95; A 2308; pak
      - Algemeen, 1967, 112; A 2312
  - Het mede opstellen, wijzigen en intrekken van besluiten, richtlijnen, reglementen en beleidsvoornemens van internationale organisaties waartoe Nederland is toegetreden, al dan niet in het verband van comités werkgroepen, en overlegvormen, alsmede het voeren van overleg en het uitwisselen van beleidsvoornemens met andere lidstaten. 1945-, 179
    Grondslag: Bepalingen van verschillende overeenkomsten en verdragen van organisaties waartoe Nederland is toegetreden.
    Organisatiebeschikkingen van Directies behorende tot het Directoraat-Generaal voor Fiscale Zaken.
    - Toepassing van de artikelen 92 en 93 van het EEG-verdrag ten aanzien van fiscale maatregelen., 1959-1961; 21; A 853
    - Ontwerprichtlijn inzake de indirecte belastingen op het bijeenbrengen van kapitaal in vennootschappen., 1968; 23; A 853
    - Ontwerprichtlijn van de Europese Commissie inzake fusies en verhoudingen tussen moeder- en dochtervennootschappen., 1969-1973; 43; A 10801
    - Wetsontwerp van de Wet Investeringsrekening (WIR)., 1970-1979; 45-51
      - Algemeen, 1970-1976, 47; A 10802; pak
      - Arbeidsplaatsentoeslag, 1976-1978, 45; A 10802; pak
      - Vergaderingen van het WIR Presidium. 1977-1979, 48-51
        - 1977, 48; A 10803
        - 1978, 50; A 10803; pak
        - 1979, 51; A 10803; pak
    - Totstandkoming van de eerste richtlijn Motorrijtuigenbelasting in het kader van de harmonisatie van de motorrijtuigenbelasting., 1974-1977; 42; A 10801
    - Totstandkoming van de richtlijn Harmonisatie van de Stelsels van Vennootschapsbelasting en van de Bronheffing op de Dividenden., 1974-1979; 41; A 10801
    - Voorstel voor een richtlijn inzake een gemeenschappelijk stelsel van bronheffing op rente., 1981-1989; 173; 80/11502
    - Instructie Coreper inzake moeder-dochter richtlijn (31 mei en 6 juni 1989)., 153; 80/9369
- Invoerrechten en accijnzen 1962-1995 1962-1995, 038
  - Het informeren van (individuele leden van) de Staten-Generaal betreffende het te voeren beleid inzake de invoerrechten en accijnzen. 1962-1995, 3
    Datum: 21-01-2002
    - Vragen van het Tweede-Kamerlid Slotemaker de Bruïne inzake de prijsverhoging van de suikeraccijns., 1964; 30; A 854
    - Vragen van het Tweede-Kamerlid De Goede inzake de aard en omvang van de aangekondigde accijnsverhogingen en andere belastingmaatregelen., 1969; 24; A 854
- Heffing van Rijksbelastingen 1945-2001, 065
  - Het in beroep gaan en het voeren van verweer bij het Europese Hof van Justitie inzake door de Gemeenschap genomen beslissingen, het niet nakomen van beslissingen door lidstaten en de Europese Gemeenschap en tegen door natuurlijke rechtspersonen aangespannen beroepen met betrekking tot de heffing en invordering van belastingen. 1957-, 897
    Grondslag: EEG-verdrag, art. 169, 170 en 173.
    Datum: 29-08-2001
    - Verzoeken aan het Hof van Justitie van de Europese Gemeenschappen om prejudiciële beslissingen krachtens artikel 177 van het Verdrag der EEG., 1974-1977; 35; A 4692; pak
  - Het onderzoeken van de bepaling die in de Nederlandse fiscale wetgeving zijn opgenomen die belastinguitgaven tot gevolg hebben. 1977-1987, 11
    Actor: Werkgroep ter Bestudering van de Belastinguitgaven, 'Werkgroep Tax Expenditures'
    Bron: Rapport belastinguitgaven in de Nederlandse inkomstenbelasting en de loonbelasting.
    - Werkgroep Tax Expenditures., 1973-1987; div. nrs
      - Documentatie: 40.00 - 40.10. 1978-1984, div. nrs
        - Nummer 40.00.01/01 - 40.02.20/02, 1978-1983, 79; 19
          Met plaatsingslijsten van de groepen 40.00 - 49.00 (Tax Expenditures Werkgroep) en 50.00 - 59.00 (Tax Expenditures Literatuur)
        - Nummer 40.03.00/01 - 40.03.34/07, 1979-1982, 80; 20; pak
          Zie voor de plaatsingslijst inv.nr. 79
        - Nummer 40.04.00/01 - 40.04.12/11, 1979-1983, 81; 21; pak
        - Nummer 40.05.00/01 - 40.05.16/01, 1978-1984, 59; 6; A 9018
        - Nummer 40.06.00/01 - 40.07.07/30, 1979-1984, 61; 7; pak
        - Nummer 40.08.00/01 - 40.10.06/02, 1979-1984, 62; 8; pak
      - Briefwisselingen: Nummer 41.00.01/01 - 41.03.18/02, 1978-1983, 76; 18
        Met plaatsingslijst
      - Verslagen van vergaderingen: 42.00 - 42.08. 1978-1987, div. nrs
        - Nummer 42.00.01/01 - 42.02.42/07, 1978-1983, 75; 15; pak
        - Nummer 42.06.00/01 - 42.06.55/00, 1978-1987, 77; 16
          Zie voor de plaatsingslijst inv.nr. 75
        - Nummer 42.07.00/01 - 42.08.31/03, 1979-1984, 78; 17
      - Nota's: 43.00 - 43.06. 1977-1983, div. nrs
        - Nummer 43.00.01/01 - 43.01.01/03, 1978-1982, 54; 1
        - Nummer 43.02.00/01 - 43.02.19/01, 1979-1983, 55; 2
          Zie voor de plaatsingslijst inv.nr. 54
        - Nummer 43.06.00/01 - 43.06.77/27, 1979-1982, 56; 3
        - Nummer 43.06.00/01 - 43.06.15/01 (TE-verslagen 01 - 15), 1977-1979, 57; 4
        - Nummer 43.06.16/01 - 43.06.22/10 (TE-verslagen 16 - 19), 1977, 58; 5
        - Nummer 43.06.23/01 - 43.06.54/01 (TE-verslagen 22 - 53), 1978-1982, 65; 11; pak
        - Nummer 43.06.55/01 - 43.06.63/19 (TE-verslagen 54 - 62), 1981, 82; 22
        - Nummer 43.06.64/01 - 43.06.70/17 (TE-verslagen 63 - 70), 1981-1982, 83; 23
        - Nummer 43.06.71/01 - 43.06.81/07 (TE-verslagen 71 - 81), 1982, 84; 24
        - Nummer 43.06.82/01 - 43.06.86/06 (TE-verslagen 82 - 87), 1978-1983, 85; 25
      - Interne nota's Tax Expenditures en Algemene Fiscale Politiek: 45.00.01/00 - 45.06.03/02, 1978-1981, 86; 25
      - Literatuur Algemeen: 50.00 - 50.11. 1973-1984, div. nrs
        - Nummer 50.00.01/01 - 50.02.59/02, 1978-1979, 74; 14; pak
        - Nummer 50.02.60/01 - 50.02.83/04, 1979-1981, 72; 12; pak
          Zie voor de plaatsingslijst inv.nr. 74
        - Nummer 50.03.00/01 - 50.03.12/01, 1979-1983, 73; 13; pak
        - Nummer 50.04.00/01 - 50.04.20/26, 1978-1982, 63; 9; pak
        - Nummer 50.05.00/01 - 50.07.10/02, 1973-1982, 64; 10; pak
        - Nummer 50.08.00/01 - 50.09.03/04, 1982-1984, 87; 26
        - Nummer 50.10.00/01 - 50.10.17/17, 1979-1982, 88; 27; pak
        - Nummer 50.10.18/01 - 50.11.02/24, 1981-1983, 89; 28; pak